臺灣士林地方法院民事裁定
110年度重訴字第128號
反訴  原告  陳天一
兼  訴  訟
代  理  人  陳添發即發記麻辣火鍋店

反訴  被告  洪渝淨


訴訟代理人  陳鼎正律師
上列當事人間請求拆屋還地等事件，本院裁定如下：
    主  文
反訴原告應於本裁定送達後三日內，繳納裁判費新臺幣伍萬伍仟
柒佰肆拾柒元，逾期未補正，即駁回反訴原告之訴。
    理  由
一、按訴訟標的之價額，由法院核定。核定訴訟標的之價額，以
    起訴時之交易價額為準；無交易價額者，以原告就訴訟標的
    所有之利益為準。以一訴主張數項標的者，其價額合併計算
    之。但所主張之數項標的互相競合或應為選擇者，其訴訟標
    的價額，應依其中價額最高者定之。以一訴附帶請求其孳息
    、損害賠償、違約金或費用者，不併算其價額。民事訴訟法
    第77條之1第1項、第2項、第77條之2分別定有明文。又屋頂
    平臺及公共空間無獨立之區分所有權，不能單獨交易，常無
    交易價額可供參考，且公寓基地之用益，係平均分散於各樓
    層，其價額之計算方式，應以公寓坐落基地之每平方公尺公
    告現值，乘以系爭增建物占用之面積，再除以該公寓之登記
    樓層數計算訴訟標的價額（最高法院103年度台抗字第891號
    裁定意旨參照）。
二、反訴原告之反訴聲明為：
　㈠反訴被告應將坐落於臺北市○○區○○區0○段000地號土地（下逕
    以地號稱之）如附圖標示E之e部分（2樓屋頂增建物）、f部
    分（2樓通往樓頂增建物之樓梯，與e部分面積合計為76.08
    平方公尺）拆除，並騰空返還予上開土地之全體共有人。
　㈡反訴被告應將坐落於144地號土地如附圖標示G之f部分（1樓
    通往2樓樓梯，面積為6.04平方公尺）拆除，並將所占用臺
    北市○○區○○段0○段00000○號建物範圍騰空返還予反訴原告。
　㈢反訴被告應將坐落於144地號土地如附圖標示F之g部分（2樓
    建物後方外推部分，面積3.39平方公尺）拆除，並騰空返還
    予上開土地之全體共有人。
　㈣反訴被告應給付反訴原告新臺幣（下同）77萬1,033元及自11
    0年10月26日起至返還第1項土地之日止，按月給付反訴原告
    3萬6,647元。
　㈤反訴被告應給付反訴原告6萬1,212元及自110年10月26日起至
    返還第2項土地之日止，按月給付反訴原告2,882元。
　㈥反訴被告應給付反訴原告3萬2,300元及自110年10月26日起至
    附圖標示F之g部分拆除之日止，按月給付反訴原告1,500元
    。
　㈦第4項前段、第5項前段、第6項前段之聲明，願供擔保請准宣
    告假執行。
三、經查：
　㈠反訴聲明第1項係請求反訴被告拆除附圖編號E二樓增建物，
    並將二樓屋頂返還予全體共有人，揆諸前開說明，此部分訴
    訟標的價額即應以該頂樓平台就反訴被告所占用部分，於起
    訴時之交易價額為計算標準，亦即以該公寓大廈坐落基地之
    每平方公尺公告現值，乘以占用之面積，再除以該公寓大廈
    之登記樓層數以計算訴訟標的價額，故此項之訴訟標的價額
    核定為442萬9,111元（計算式：144地號土地110年度公告現
    值每平方公尺116,433元×占用面積76.08平方公尺÷樓層數2＝
    4,429,111元，元以下四捨五入）。又反訴聲明第4項係請求
    不當得利係屬附帶請求，依民事訴訟法第77條之2第2項規定
    ，不併算其價額。
　㈡反訴聲明第2項係請求拆除附圖編號G樓梯，並將該部分土地
    返還予反訴原告，此部分訴訟標的價額應以該樓梯占用144
    地號土地範圍之價值為斷，是此項之訴訟標的價額核定為70
    萬3,255元（計算式：144地號土地110年度公告現值每平方
    公尺116,433元×占用面積6.04平方公尺＝703,255元）。又反
    訴聲明第5項係請求不當得利係屬附帶請求，依民事訴訟法
    第77條之2第2項規定，不併算其價額。
　㈢反訴聲明第3項係請求拆除附圖編號F部分外推鐵窗，並返還
    牆面予全體共有人，此部分訴訟標的價額應以該鐵窗占用14
    4地號土地範圍之價值為斷，是此項之訴訟標的價額核定為3
    9萬4,708元（計算式：144地號土地110年度公告現值每平方
    公尺116,433元×占用面積3.39平方公尺＝394,708元）。又反
    訴聲明第6項係請求不當得利係屬附帶請求，依民事訴訟法
    第77條之2第2項規定，不併算其價額。
　㈣綜上，本件訴訟標的價額為552萬7,074元（計算式：4,429,1
    11+703,255+394,708＝5,527,074），應徵裁判費5萬5,747元
    。茲依民事訴訟法第249條第1項但書之規定，限反訴原告於
    收受本裁定送達3日內補繳，逾期不繳，即駁回其訴，特此
    裁定。
五、爰裁定如主文
中　　華　　民　　國　　111 　年　　7 　　月　　29　　日
                  民事第二庭  法  官  蔡子琪
以上正本係照原本作成。
如對本裁定關於核定訴訟標的價額部分抗告，應於裁定送達後10
日內向本院提出抗告狀，並繳納抗告費新臺幣1,000 元；關於命
補繳裁判費部分，不得抗告。
中　　華　　民　　國　　111 　年　　8 　　月　　1 　　日
                              書記官  周苡彤